臺灣臺北地方法院交通事件裁定　　　　　　 94年度交聲字第114號
原處分機關　臺北市交通事件裁決所
聲明異議人
即受處分人　甲○○○
　　　　　　　　　　　國民
上列異議人即受處分人因違反道路交通管理處罰條例案件，對於
臺北市交通事件裁決所中華民國（下同）94年01月13日所為之處
分（原處分案號：北市裁三字第裁22—A 00000000號、第裁22—
A00000000號、第裁22—A 00000000號、第裁22—A 00000000號
、第裁22—A 00000000號、第裁22—A00000000號、第裁22—A 0
0000000號、第裁22—A 00000000號裁決），聲明異議，本院裁
定如下：
    主  文
異議駁回。
    理  由
一、本件異議意旨略以：
    本件被舉發地點，於同一支標示桿上設置過多標誌圖，且相
    連接在一起，誤導駕駛者，且於閘道管制時段，正屬交通巔
    峰時刻，於正常時速下，無法讓駕駛者即時判讀同一標識桿
    上之各種標誌。且該暫時管制點，並無派交警指揮，或於閘
    道口設置活動柵欄以補救標誌之缺失，或當場告知違法並舉
    發之，讓駕駛者勿再犯。又該閘道口係設置自動拍照舉發，
    而礙於罰單作業寄達遲緩，異議人無法立即得知。另「閘道
    道封閉」標誌立於Ｔ字路口左前方角落，對由左方（橋孔下
    ）來車之駕駛者而言，設立位置顯然不當，因駕駛者於轉彎
    處的視野角度及距離均嚴重不良。因對該所裁決不服，爰聲
    明異議云云。
二、按駕駛人駕駛汽車，應遵守道路交通標誌、標線、號誌之指
    示，並服從執行交通勤務之警察或依法令執行指揮交通稽查
    任務人員之指揮，道路交通安全規則第90條定有明文。次按
    汽車駕駛人，駕駛汽車有不遵守道路交通標誌、標線、號誌
    之指示，而本章各條無處罰之規定者，處新臺幣（下同）九
    百元以上一千八百元以下罰鍰，道路交通管理處罰條例第60
    條第2項第3款亦定有明文。再按汽車駕駛人駕駛汽車違反道
    路交通管理處罰條例第60條第2項第3款規定者，除應依該條
    項款所規定之罰鍰處罰外，並記違規點數一點，復據道路交
    通管理處罰條例第63條第1項第1款揭諸甚明。
三、經查本件異議人駕駛車號W3-5313號汽車，分別於民國（下
    同）93年10月28日7時8分、93年11月1日7時12分、93年11月
    2日7時9分、93年11月5日7時5分、93年11月8日7時8分、93年
    11月10日7時11分、93年11月12日7時11分、93年11月15日7
    時8分，違規進入台北市○○○路與環河南路之快速道路入
    口閘道（7時至9時禁止任何車輛進入），經警依據採證照片
    舉發異議人有「違反禁止進入標誌行駛」之違規，始掣上開
    舉發違反道路交通管理事件通知單8張，裁處異議人罰鍰
    9600元，並記異議人違規點數八點等情，有該通知單八份附
    卷可稽。
四、次查台北市○○○路與環河南路口之環河快速道路，其路口
    前方設有「７至９（例假日除外）匝道封閉」標誌，係以紅
    色底白色字之牌面懸示，正面迎向車輛行駛方向，文字明確
    ，標誌清楚；且進入前開管制路段路口前方（匣道前），亦
    分別設立有大型交通標誌告示牌用以警示駕駛人，有臺北市
    政府警察局萬華分局93年12月23日北市警萬分交字第093652
    55700號函附現場採證照片十六張附卷可稽，足證駕駛人駕
    駛汽車駛入環河快速道路匣道口進入前開管制路段前，已有
    受告知提醒前方路段路況之機會。又依據現場採證照片十六
    張所示，該匝道上僅有異議人所駕駛之汽車，其前後並無任
    何其他汽車駛入，益證前開標誌非常清楚，並無誤導駕駛人
    之虞，是異議人辯稱標誌設置位置不當、同一標示桿上標誌
    過多云云，並不可採。是本件事證明確，異議人之違規行為
    堪以認定。
五、綜上所述，異議人確有於前揭時駕駛前開車號汽車違反禁止
    進入標誌行駛之違規行為，從而原處分機關依道路交通管理
    處罰條例第60條第2項第3款之規定，共計八件違規裁處異議
    人9600元罰鍰，並依同條例第63條第1項第1款（裁罰主文漏
    未載明第1 款）規定，記異議人違規點數八點，於法並無違
    誤，所裁罰金額亦無違法或不當之處，本件異議為無理由，
    自應將其異議駁回。
六、依道路交通案件處理辦法第19條，裁定如主文。
中　　華　　民　　　國　　94　　年　　2　　月   24    日
                        交通法庭法  官  邱  琦
上正本證明與原本無異
如不服本裁定，應於裁定送達後 5日內向本院提出抗告狀。
                                書記官  林素霜
中　　華　　民　　國　　94　　年　　2 　　月　　25　　日
